Minutes et répertoires du notaire Marie Joseph Gustave DUBOIS, 14 juillet 1847 - 25 juin 1875 (étude XXXIX)
Archives nationales
- Répertoire(s) de Marie Joseph Gustave DUBOIS, 10 juin 1844 - 20 juin 1876; MC/RE/XXXIX/15 - MC/RE/XXXIX/17
  - Répertoire. 1844, 10 juin - 1857, 29 juin, 10 juin 1844 - 29 juin 1857; MC/RE/XXXIX/15
    - Quittance, remboursement de créance, 8105 f., 6 janvier 1851
      Attention: la cote du répertoire (de type ' MC/RE ') ne permet pas de consulter la minute de l'acte.
      Or celle-ci est rattachée matériellement à un autre acte conservé dans les minutes de ce même notaire pour la période de septembre 1848 (la date exacte de l'autre acte est mentionnée dans la colonne 'minutes' du répertoire du notaire).
      Il convient de rechercher la cote de la minute (de type ' MC/ET ') au niveau des articles (registre ou liasse) de minutes du notaire de la période chronologique ci-dessus mentionnée.
      L'accès aux images numérisées des pages du répertoire se fait au niveau de description supérieur (' Répertoire du notaire '), rubrique ' Consulter les archives numérisées associées '.
    - Mariage, dépôt de pieces, pieces de publication., 10 janvier 1851
      Nom, qualité: (M.) Bongard, Pierre Joseph.
      Domicile: Passy (Paris) rue de Bel-Air, 69.
      Nom, qualité: (Mme ou Mlle) Foucault, Louise Elisabeth.
      Domicile: Paris (Paris) rue de la Bruyere, 71.
      Or celle-ci est rattachée matériellement à un autre acte conservé dans les minutes de ce même notaire pour la période de août 1850 (la date exacte de l'autre acte est mentionnée dans la colonne 'minutes' du répertoire du notaire).
    - Convention., 11 janvier 1851
      Nom, qualité: (M.) Leblond, Louis Joseph.
      Domicile: Paris (Paris) rue des Douze-Portes, 6.
      Nom, qualité: (M.) Legoubin de Villodon, Alexandre Henri Frederic Louis.
      Domicile: Batignolles (les) (Paris) rue Truffaut, 28
      Or celle-ci est rattachée matériellement à un autre acte conservé dans les minutes de ce même notaire pour la période de mars 1848 (la date exacte de l'autre acte est mentionnée dans la colonne 'minutes' du répertoire du notaire).
    - Tutelle, compte, arrete., 20 janvier 1851
      Profession: aspirant auxiliaire de la marine.
      Relations: tuteur de l'intervenant 1
      Or celle-ci est rattachée matériellement à un autre acte conservé dans les minutes de ce même notaire pour la période de janvier 1851 (la date exacte de l'autre acte est mentionnée dans la colonne 'minutes' du répertoire du notaire).
    - Proces-verbal, délivrance d'acte., 23 janvier 1851
      Nom, qualité: (M.) Dubreuille, Emile.
      Domicile: Montmartre (Paris) boulevard Rochechouart, 68
      Or celle-ci est rattachée matériellement à un autre acte conservé dans les minutes de ce même notaire pour la période de janvier 1838 (la date exacte de l'autre acte est mentionnée dans la colonne 'minutes' du répertoire du notaire).
    - Ratification, transport de créance, 1000 f., 24 janvier 1851
      Nom, qualité: (Mme ou Mlle) Lagrange, Clotilde Henriette.
      Domicile: Paris (Paris) quai de la Megisserie, 28
      Or celle-ci est rattachée matériellement à un autre acte conservé dans les minutes de ce même notaire pour la période de août 1847 (la date exacte de l'autre acte est mentionnée dans la colonne 'minutes' du répertoire du notaire).
    - Quittance, acompte sur paiement de maison, 4030 f, Paris (Paris) rue du Nord, 8., 25 janvier 1851
      Nom, qualité: (M.) Houbert, Jean Marie.
      Domicile: Paris (Paris) rue Saint-Martin, 16.
      Nom, qualité: (M.) Pascal, Louis Theodore.
      Domicile: Paris (Paris) passage du Caire, 120
      Or celle-ci est rattachée matériellement à un autre acte conservé dans les minutes de ce même notaire pour la période de janvier 1848 (la date exacte de l'autre acte est mentionnée dans la colonne 'minutes' du répertoire du notaire).
    - Tutelle, compte, approbation., 28 janvier 1851
      Domicile: Paris (Paris) rue d'Agenteuil, 28.
    - Mariage, dépôt de pieces, pieces de publication., 29 janvier 1851
      Nom, qualité: (M.) Berteaux, Alphonse.
      Domicile: Paris (Paris) rue des Fosses-Montmartre, 10.
      Nom, qualité: (Mme ou Mlle) Orbelin, Caroline Marie.
      Domicile: Paris (Paris) rue de l'Echiquier, 15-17.
    - Mariage, dépôt, pieces de publication., 5 février 1851
      Domicile: Paris (Paris) rue Michel-le-Comte, 87.
    - Mainlevee, hypotheque., 17 février 1851
      Nom, qualité: (M.) Denghen, Jean Baptiste Achille.
      Domicile: Paris (Paris) rue Neuve-du-Luxembourg, 28
      Or celle-ci est rattachée matériellement à un autre acte conservé dans les minutes de ce même notaire pour la période de juillet 1848 (la date exacte de l'autre acte est mentionnée dans la colonne 'minutes' du répertoire du notaire).
    - Quittance, acompte sur paiement de maison, 8963 f, Batignolles (Paris) rue de Levis, 27-29., 20 février 1851
      Nom, qualité: (M.) Guillaume, Louis Joseph.
      Domicile: Paris (Paris) avenue Percier, 6.
      Relations: créancier(e) de l'intervenant 3.
      Nom, qualité: (M.) Roiffin, Noel.
      Nom, qualité: (M.) Desvaux, Francois Isidore.
      Domicile: Batignolles (les) (Paris) rue de Levis, 27
      Or celle-ci est rattachée matériellement à un autre acte conservé dans les minutes de ce même notaire pour la période de octobre 1850 (la date exacte de l'autre acte est mentionnée dans la colonne 'minutes' du répertoire du notaire).
    - Tutelle, compte, approbation., 26 février 1851
      Relations: fille de l'intervenant 2, 01NIE03.
      Domicile: Paris (Paris) rue Beautreillis, 18
      Or celle-ci est rattachée matériellement à un autre acte conservé dans les minutes de ce même notaire pour la période de février 1851 (la date exacte de l'autre acte est mentionnée dans la colonne 'minutes' du répertoire du notaire).
    - Bail, maison, loyer annuel, 1600 f, Paris (Paris) rue Bourtibourg, 3., 26 février 1851
      Nom, qualité: (M.) Lendentu, Paul.
    - Quittance, acompte sur paiement de terrain, 3000 f, Saint-Ouen (Seine-Saint-Denis)., 17 mars 1851
      Nom, qualité: (M.) Lachaume, Seraci.
      Domicile: Paris (Paris) rue Caumartin, 20.
      Nom, qualité: (M.) Cherier, Andre Bernard.
      Domicile: Semur (Sarthe)
      Or celle-ci est rattachée matériellement à un autre acte conservé dans les minutes de ce même notaire pour la période de février 1848 (la date exacte de l'autre acte est mentionnée dans la colonne 'minutes' du répertoire du notaire).
    - Quittance, remboursement decréance, 141 f., 31 mars 1851
      Nom, qualité: (M.) Viaillier, Francois Alphonse.
      Domicile: Paris (Paris) rue de Sevres, 99.
      Relations: créancier(e) de l'intervenant 6.
      Domicile: Fontaines-en-Sologne (Loir-et-Cher) Gue-la-Guette (chateau).
      Nom, qualité: (M.) Malet de, Henri Auguste Olivier.
      Domicile: Ver-les-Chartres (Eure-et-Loir) chateau.
      Intervenant 4, en première partie:
      Nom, qualité: (M.) Delaunay, Louis Auguste.
      Domicile: Corbeil (Essonne).
      Intervenant 5, en première partie:
      Nom, qualité: (M.) Joubert, Jean Alexandre.
      Nom, qualité: (M.) Aubert, Jean Pierre.
      Domicile: Bercy (Paris) Port de Bercy, 27
      Or celle-ci est rattachée matériellement à un autre acte conservé dans les minutes de ce même notaire pour la période de janvier 1850 (la date exacte de l'autre acte est mentionnée dans la colonne 'minutes' du répertoire du notaire).
    - Proces-verbal d'enchères, remise, ecole de garcons, 1000 f, Paris (Paris) rue Bleue, 28., 17 avril 1851
      Or celle-ci est rattachée matériellement à un autre acte conservé dans les minutes de ce même notaire pour la période de avril 1851 (la date exacte de l'autre acte est mentionnée dans la colonne 'minutes' du répertoire du notaire).
    - Proces-verbal d'enchères, vente, ecole de garcons, 1000 f, Paris (Paris) rue Bleue, 28., 30 avril 1851
      Relations: veuve de l'intervenant 2, épouse de l'intervenant 5.
      Nom, qualité: (personne morale) Talpain (enfants).
      Relations: enfants de l'intervenant 2.
      Nom, qualité: (M.) Gruhier, Jean Baptiste Toussaint.
      Profession: appreteur de pelleterie, Paris (Paris).
      Domicile: Paris (Paris) rue du Faub.
      Relations: subrogé tuteur de l'intervenant 3.
    - Decharge., 7 mai 1851
      Domicile: Paris (Paris) rue Rambuteau
      Or celle-ci est rattachée matériellement à un autre acte conservé dans les minutes de ce même notaire pour la période de mars 1851 (la date exacte de l'autre acte est mentionnée dans la colonne 'minutes' du répertoire du notaire).
    - Mariage, dépôt de pieces., 10 mai 1851
    - Declaration, bail de propriété, Grand-Charonne (Paris)., 19 mai 1851
      Nom, qualité: (M.) Desprez, Desire.
      Domicile: Paris (Paris) rue du Faubourg-Saint-Martin, 147
    - Quittance, paiement de créance sur vente de maison, 10583 f, Paris (Paris) rue des Martyrs, 50., 21 mai 1851
      Nom, qualité: (M.) Monfet, Louis Auguste Ambroise Eustache.
      Domicile: Verneuil (Eure).
      Domicile: Passy (Paris) rue de Seine, 2
      Or celle-ci est rattachée matériellement à un autre acte conservé dans les minutes de ce même notaire pour la période de mars 1840 (la date exacte de l'autre acte est mentionnée dans la colonne 'minutes' du répertoire du notaire).
    - Testament., 22 mai 1851
      Nom, qualité: (Mme ou Mlle) Gerard, Eleonore Josephine Christine.
      Domicile: Paris (Paris) rue Neuve-Coquenard, 24.
      Nom, qualité: (M.) Maury, Pierre Joseph.
      Attention: la cote du répertoire (de type ' MC/RE ') ne permet pas de consulter la minute de l'acte. Il convient de rechercher la cote de la minute (de type ' MC/ET ') au niveau des articles (registre ou liasse) de minutes du notaire.
    - Quittance, dot, 24600 f., 22 mai 1851
      Nom, qualité: (M.) Buisson, Francois.
      Domicile: Neuilly-sur-Seine (Hauts-de-Seine).
      Nom, qualité: (M.) Moufet, Auguste Ambroise.
      Domicile: Verneuil (Eure)
      Or celle-ci est rattachée matériellement à un autre acte conservé dans les minutes de ce même notaire pour la période de mai 1849 (la date exacte de l'autre acte est mentionnée dans la colonne 'minutes' du répertoire du notaire).
    - Renonciation, benefice d'inventaire de succession., 22 mai 1851
      Nom, qualité: (M.) Fraisseix de Veyvialle, Louis Joseph Leonard.
      Domicile: Limoges (Haute-Vienne).
      Nom, qualité: (M.) Courty, Etienne.
      Or celle-ci est rattachée matériellement à un autre acte conservé dans les minutes de ce même notaire pour la période de novembre 1850 (la date exacte de l'autre acte est mentionnée dans la colonne 'minutes' du répertoire du notaire).
    - Tutelle, compte, arrete., 24 mai 1851
      Relations: beau-fils de l'intervenant 2.
      Domicile: Paris (Paris) rue Beautreillis, 2
      Or celle-ci est rattachée matériellement à un autre acte conservé dans les minutes de ce même notaire pour la période de mai 1851 (la date exacte de l'autre acte est mentionnée dans la colonne 'minutes' du répertoire du notaire).
    - Tutelle, compte, arrete., 24 mai 1851
    - Quittance, paiement de maison, 9081 f, Montreuil-sous-Bois (Val-de-Marne)., 5 juin 1851
      Profession: lieutenant de vaisseau (retraite).
    - Mariage, ratification., 18 juin 1851
      Domicile: Signy-l'Abbaye (Ardennes).
      Domicile: Paris (Paris) rue Maulonseil, 6
    - Quittance, acompte sur paiement de maison, 517 f, Batignolles (Paris) rue de Levis, 27-29., 1er juillet 1851
      Nom, qualité: (M.) Briffaut, Philippe Marie.
      Domicile: Batignolles (les) (Paris).
      Relations: créancier(e) de l'intervenant 5.
      Nom, qualité: (Mme ou Mlle) Moreau, Justine Marine.
      Domicile: Asnieres (Hauts-de-Seine).
      Relations: veuve de l'intervenant 3, créancier(e) de l'intervenant 5.
      Nom, qualité: (M.) Lauger, Jerome.
      Nom, qualité: (M.) Pissot, Antoine Auguste.
      Domicile: Paris (Paris) rue Notre-Dame-des-Victoires, 16.
    - Quittance, remboursement de créance, 10 000 f., 7 juillet 1851
      Nom, qualité: (M.) Vauquoy, Francois Andre.
      Domicile: Brie-Comte-Robert (Seine-et-Marne).
      Nom, qualité: (M.) Caqueray de, Francois Marie Gaston.
      Domicile: Paris (Paris) rue du Cherche-Midi, 13
    - Prorogation, delai de remboursement d'emprunt., 19 juillet 1851
      Domicile: Paris (Paris) rue du Petit-Carreau, 10.
      Nom, qualité: (M.) Miel, Louis Severe.
      Domicile: Batignolles (les) (Paris) rue des Dames, 104
      Or celle-ci est rattachée matériellement à un autre acte conservé dans les minutes de ce même notaire pour la période de janvier 1843 (la date exacte de l'autre acte est mentionnée dans la colonne 'minutes' du répertoire du notaire).
    - Prorogation, delai de remboursement de créance., 8 août 1851
      Nom, qualité: (M.) Bourcel, Francois Toussaint.
      Domicile: Tourrette (Var).
      Nom, qualité: (M.) Zablot, Jean Nicolas.
      Domicile: Paris (Paris) rue de Miromesnil, 80
      Or celle-ci est rattachée matériellement à un autre acte conservé dans les minutes de ce même notaire pour la période de septembre 1841 (la date exacte de l'autre acte est mentionnée dans la colonne 'minutes' du répertoire du notaire).
    - Succession, liquidation., 19 août 1851
      Or celle-ci est rattachée matériellement à un autre acte conservé dans les minutes de ce même notaire pour la période de août 1851 (la date exacte de l'autre acte est mentionnée dans la colonne 'minutes' du répertoire du notaire).
    - Proces-verbal d'enchères, vente, maison, 15100 f, Paris (Paris) rue des Enfants-Rouges, 9., 26 août 1851
      Nom, qualité: (M.) Hanot, Charles Auguste Hippolyte.
      Profession: fabricant de chaises, Paris (Paris).
      Domicile: Paris (Paris) rue du Faubourg-Saint-Antoine, 99
      Or celle-ci est rattachée matériellement à un autre acte conservé dans les minutes de ce même notaire pour la période de juillet 1851 (la date exacte de l'autre acte est mentionnée dans la colonne 'minutes' du répertoire du notaire).
    - Decharge., 30 août 1851
      Nom, qualité: (M.) Widerkehr, Alexandre Henri.
      Domicile: Douaouda (algerie).
    - Quittance, acompte sur adjudication de maison, 500 f, Paris (Paris) rue des Enfants-Rouges, 9., 18 septembre 1851
    - Quittance, quittance d'adjudication de bois, 50 000 f, Mézières-en-Vexin (Eure)., 30 septembre 1851
      Nom, qualité: (Mme ou Mlle) Courlande de Talleyrand et Sagan de, Dorothee.
    - Quittance, paiement de créance sur vente de maison, 1042 f, Batignolles (Paris) rue de Levis, 27-29., 9 octobre 1851
      Nom, qualité: (Mme ou Mlle) Boutry, Marie Anne.
      Domicile: Saint-Denis (Seine-Saint-Denis).
      Domicile: Batignolles (les) (Paris) rue de Levis, 27.
      Relations: acheteur de l'intervenant 3.
      Nom, qualité: (M.) Briffaut, Philippe Marie
    - Quittance, acompte sur adjudication de maison, 9500 f, Paris (Paris) rue des Enfants-Rouges, 9., 11 octobre 1851
    - Mariage, dépôt de pieces., 25 octobre 1851
      Domicile: Vaugirard (Paris) rue de Sevres, 231.
      Or celle-ci est rattachée matériellement à un autre acte conservé dans les minutes de ce même notaire pour la période de septembre 1851 (la date exacte de l'autre acte est mentionnée dans la colonne 'minutes' du répertoire du notaire).
    - Quittance, acompte sur paiement de maison, 3700 f, Chapelle (la) (Paris) rue de Chartres, 16., 3 novembre 1851
      Nom, qualité: (M.) Gibory, Louis Honore.
      Domicile: Saint-Andre-Duchauffour (Orne).
      Or celle-ci est rattachée matériellement à un autre acte conservé dans les minutes de ce même notaire pour la période de juin 1846 (la date exacte de l'autre acte est mentionnée dans la colonne 'minutes' du répertoire du notaire).
    - Prorogation, delai de paiement de maison, Chapelle (la) (Paris) rue de Chartres, 16., 3 novembre 1851
    - Mainlevee., 26 novembre 1851
    - Quittance, acompte sur adjudication de maison, 3493 f sur 15000 f, Paris (Paris) rue des Enfants-Rouges, 9., 11 décembre 1851
      Nom, qualité: (M.) Garnier, Pierre.
      Domicile: Marly-le-Roi (Yvelines).
    - Prorogation, délai de paiement de créance, 10 000 f., 17 décembre 1851
      Nom, qualité: (Mme ou Mlle) Blazwait, Adelaide Francoise.
      Domicile: Paris (Paris) rue Sainte-Croix-d'Antin, 18.
      Nom, qualité: (M.) Fournier, Jean Baptiste Gervais.
      Nom, qualité: (Mme ou Mlle) Lauda, Louise Josephine.
    - Quittance, remboursement de créance, 910 f., 24 décembre 1851
      Nom, qualité: (M.) Bouyat, Pierre.
      Domicile: Paris (Paris) rue de la Chopinette, 11.
      Nom, qualité: (M.) Comartin, Octave Jean Louis.
      Domicile: Paris (Paris) rue Bergere, 18.
      Nom, qualité: (M.) Boucharin, Joseph.
      Domicile: Batignolles (les) (Paris) rue de la Paix, 8
      Or celle-ci est rattachée matériellement à un autre acte conservé dans les minutes de ce même notaire pour la période de août 1849 (la date exacte de l'autre acte est mentionnée dans la colonne 'minutes' du répertoire du notaire).
    - Decharge, somme, 1655 f., 29 décembre 1851
      Domicile: Paris (Paris) rue de la Rochefoucault, 39
      Or celle-ci est rattachée matériellement à un autre acte conservé dans les minutes de ce même notaire pour la période de décembre 1851 (la date exacte de l'autre acte est mentionnée dans la colonne 'minutes' du répertoire du notaire).
  - Répertoire. 1857, 29 juin - 1865, 1er septembre, 29 juin 1857 - 1er septembre 1865; MC/RE/XXXIX/16
  - Répertoire. 1865, 1er septembre - 1876, 20 juin, 1er septembre 1865 - 20 juin 1876; MC/RE/XXXIX/17
    Répertoire des notaires Marie Joseph Gustave Dubois (1er septembre 1865 - 25 juin 1875), Joseph Emile Godet (25 juin 1875 - 20 juin 1876).